【裁判字號】    95,裁,1755
【裁判日期】    950810
【裁判案由】    進口貨物核定完稅價格
【裁判全文】
最  高  行  政  法  院  裁  定
                                     95年度裁字第01755號
上  訴  人  震斌企業有限公司
代  表  人  甲○○
被 上訴 人  財政部高雄關稅局
代  表  人  游朝順
上列當事人間因進口貨物核定完稅價格事件，上訴人對於中華民
國94年4月14日高雄高等行政法院93年度簡字第301號判決，提起
上訴，本院裁定如下：
    主  文
上訴駁回。
上訴審訴訟費用由上訴人負擔。
    理  由
一、按對於適用簡易程序之裁判提起上訴或抗告，須經本院許可
    ，且該許可以訴訟事件所涉及之法律見解具有原則性者為限
    ，行政訴訟法第235條定有明文。所謂法律見解具有原則性
    ，係指該事件所涉及之法律問題意義重大，而有加以闡釋之
    必要情形而言；如對行政命令是否牴觸法律所為之判斷，或
    就同類事件高等行政法院所表示之見解相互牴觸，有由本院
    統一法律上意見或確認其意見之必要情形屬之。
二、本件上訴人於92年6月2日委由正芳報關企業有限公司（下稱
    正芳報關公司）向被上訴人所屬前鎮分局申報進口FROZEN
    PORK BACKBONES乙批（報單號碼：第BC/92/X983/0424號）
    （下稱系爭貨物），申報單價CFR USD 0.12/LBR，經電腦核
    定C2方式通關，被上訴人依「先核後放」方式，押款放行提
    領。嗣據財政部關稅總局驗估處（下稱驗估處）電話傳機
    查價函KHC－350核示價格改按「CFR USD 0.18/LBR」核定進
    口稅。上訴人不服，循序提起行政訴訟，經原審判決駁回其
    訴。上訴人仍不服，提起上訴，復執陳詞主張：系爭貨物之
    申報價格即為交易價格，亦為實際給付賣方之價格，此有業
    於復查階段提供之賣方美商RODEX INC.商業發票、銀行結匯
    水單等證據可稽，無論形式上及實質上均屬真實無疑，且相
    關匯款單據亦經被上訴人查無不符。詎被上訴人不予採信又
    未能說明不予採信之理由，反指上訴人未能提供交易文件，
    顯非事實。茲上訴人再補充提出系爭貨物原始出貨公司
    OLYMEL工廠、加拿大VLM FOOD INC.及美商RODEX INC.間之
    原始交易憑證，以及美商RODEX INC.出具之說明函，以證實
    際交易價格確實非虛。又系爭貨物是大量進口之一部且貨存
    冷凍櫃達三個月以上因而品質較差，被上訴人之核定均未考
    量此等情節，是經議價而來之系爭貨物實際交易價格較被上
    訴人依關稅法第31條所核定之合理價格即完稅價格低，應屬
    必然。惟系爭貨物既有實際交易價格如上述，依關稅法之順
    位法則，被上訴人即應適用關稅法第25條以實際進口交易價
    格，作為完稅價格，始為正辦，而不應逕依同法第31條以專
    業商鑑得合理價格據以核定；訴願決定未予糾正亦有疏漏，
    為此，請將原判決廢棄改判云云。經核上訴人上述指摘係關
    於事實認定之事項，無涉法律見解具有原則性，而需由本院
    加以闡釋之必要，上訴人提起上訴，不合前揭規定，不應許
    可；況上訴意旨通篇均未一語指及原判決有何違法，其上訴
    亦要難謂合法，應予駁回。
三、依行政訴訟法第249條第1項前段、第104條、民事訴訟法第
    95條、第78條，裁定如主文。
中    華    民    國    95    年    8     月    10    日
                  第三庭審判長法  官  趙  永  康
                              法  官  廖  宏  明
                              法  官  侯  東  昇
                              法  官  黃  淑  玲
                              法  官  林  文  舟
以  上  正  本  證  明  與  原  本  無  異
中    華    民    國    95    年    8     月    10    日
                              書記官  王  福  瀛


司法院資訊處製作；財團法人民間司法改革基金會備份。
